臺灣高雄地方法院刑事判決　　　　　　　　96年度易字第19號
公　訴　人　臺灣高雄地方法院檢察署檢察官
被　　　告　丙○○
　　　　　　　　　　現羈押在臺灣高雄看守所
上列被告因竊盜等案件，經檢察官提起公訴（95年度偵字第3169
4 號），本院改依簡式審判程序審理，判決如下：
    主  文
丙○○犯攜帶兇器竊盜罪，累犯，處有期徒刑伍月，扣案之T 型
扳手壹把，沒收之；又犯攜帶兇器竊盜罪，累犯，處有期徒刑柒
月，扣案之T 型扳手壹把，沒收之；又犯攜帶兇器、踰越牆垣竊
盜罪，累犯，處有期徒刑柒月。應執行有期徒刑壹年貳月，扣案
之T 型扳手壹把，沒收之。
    事  實
一、丙○○前因公共危險等案件，經本院以93年度簡上字第131
    號判決，判處有期徒刑3 月、3 月，應執行有期徒刑5 月確
    定，嗣於民國94年6 月30日執行完畢。詎仍不知悔改，先後
    於：
(一)、95年12月1 日夜間8 時許，其基於意圖為自己不法所有及毀
    損之犯意，在高雄市○○區○○路與博仁路口，持其所有、
    客觀上足供為兇器使用之T 型扳手1 把，損壞乙○○所有之
    車牌號碼ZO-6302 號自用小貨車之車門鎖後，進入該自用小
    貨車內，再以上開T 型扳手插入並啟動電門開關，竊取上開
    自用小貨車得手，供其作為代步之用，嗣其駕駛上開自用小
    貨車行駛至屏東縣內埔鄉○○村○○路448 號前，因該自用
    小貨車內之汽油耗盡，遂將之隨手停放在該處。
(二)、95年12月1 日夜間9 時許，其另基於意圖為自己不法所有及
    毀損之犯意，在屏東縣內埔鄉○○路49號前，持其所有之上
    開T 型扳手，損壞丁○○所有之車牌號碼7921-GR 號自用小
    貨車之車門鎖後，進入該自用小貨車內，再以該T 型扳手插
    入並啟動電門開關，竊取上開自用小貨車得手，供其作為代
    步之用。
(三)、95年12月1 日夜間10時許，其又基於意圖為自己不法所有之
    犯意，駕駛上開車牌號碼7921-GR 號自用小貨車，至屏東縣
    內埔鄉○○路446 號，攀爬、翻越圍牆至位於該處之工地內
    ，持該處工地內之戊○○所有、客觀上足供為兇器使用之油
    壓剪2 支，剪斷並竊取戊○○所有之電纜線50公尺得手，並
    連同上開2 支油壓剪，一起搬運至上開車牌號碼7921-GR 號
    自用小貨車內。嗣於95年12月2 日凌晨零時30分許，其駕駛
    前開車牌號碼7921-GR 號自用小貨車，行經高雄市○○區○○路與文水路口，因形跡可疑，為警當場查獲，並扣得上開
    車牌號碼7921-GR 號自用小貨車、油壓剪、電纜線（已分別
    發還丁○○、戊○○）及T 型扳手。之後於警詢中，丙○○
    於犯罪偵查人員尚未發覺犯罪事實前，主動向員警坦承竊取
    上開車牌號碼ZO-6302 號自用小貨車，並帶同員警尋得該自
    用小貨車（已發還乙○○），嗣並接受裁判，因而查悉前情
    。
二、案經高雄市政府警察局左營分局移送，及乙○○、丁○○訴
    由臺灣高雄地方法院檢察署檢察官偵查起訴。
    理  由
一、按本件被告丙○○所犯係死刑、無期徒刑、最輕本刑為3 年
    以上有期徒刑以外之罪，其於準備程序就前揭被訴事實為有
    罪之陳述，經受命法官告知簡式審判程序之旨，並聽取其與
    公訴人意見後，本院認無不得或不宜改依簡式審判程序進行
    之處，爰依刑事訴訟法第273 條之1 第1 項、第284 條之1
    ，裁定本件由受命法官獨任進行簡式審判程序，合先敘明。
二、前揭犯罪事實，業據被告於本院審理中均坦承不諱，核與被
    害人乙○○、丁○○、戊○○於警詢及偵訊中所述情節相符
    （見警卷第7 至13頁、偵卷第23、24頁），並有乙○○、丁○○、戊○○出具之贓物認領保管單（見警卷第33至35頁）
    在卷可稽（上開被告以外之人於審判外所為之言詞及書面陳
    述，因本件已改行簡式審判程序，依刑事訴訟法第159 條第
    2 項之規定，應具有證據能力），及T 型扳手1 把扣案足憑
    ，則被告前開自白顯與事實相符，堪以採信。本件事證明確
    ，被告前揭犯行，洵堪認定。
三、按刑法第321 條第1 項第3 款之攜帶兇器竊盜罪，係以行為
    人攜帶兇器竊盜為其加重條件，此所謂兇器，其種類並無限
    制，凡客觀上足對人之生命、身體、安全構成威脅，具有危
    險性之兇器均屬之，且祇須行竊時攜帶此種具有危險性之兇
    器為已足，並不以攜帶之初有行兇之意圖為必要（最高法院
    79年臺上字第5253號判例足資參照），是行為人持以行竊之
    兇器雖在行竊現場取得，並非行為人所自行攜帶，惟因在客
    觀上仍足對他人之生命、身體、安全構成威脅，仍應成立刑
    法第321 條第1 項第3 款之攜帶兇器竊盜罪。本件被告持以
    為上開竊盜犯行之T 型扳手、油壓剪，既足以破壞車門鎖、
    裁剪電纜線，顯見該等物品質地堅硬、銳利，客觀上自足對
    人之生命、身體、安全構成威脅，均屬兇器無訛。是核被告
    前開犯罪事實(一)、(二)所為，均係犯刑法第321 條第1 項第3
    款之攜帶兇器竊盜罪及同法第354 條毀損他人物品罪；其上
    開犯罪事實(三)所為，係犯刑法第321 條第1 項第2 款、第3
    款之攜帶兇器、踰越牆垣竊盜罪。檢察官起訴書認被告上開
    竊盜犯行，均應以刑法第321 條第1 項第2 款之罪處斷，雖
    有未合，然業經公訴檢察官當庭更正如上，附此敘明。被告
    前開犯罪事實(一)、(二)所犯攜帶兇器竊盜及毀損他人物品2 罪
    間，均係基於一竊盜決意，為達成該竊盜犯行所為之各個舉
    動，應屬法律概念之一行為，其一行為觸犯上開2 罪名，為
    想像競合犯，均應依刑法第55條規定，從一重之攜帶兇器竊
    盜罪處斷。被告所犯上開3 次竊盜罪間，查無任何裁判上一
    罪或實質上一罪關係，自應分論併罰。被告有如犯罪事實欄
    所載之上揭前科紀錄，有臺灣高等法院被告前案紀錄表及臺
    灣高雄地方法院檢察署被告之刑案資料查註紀錄表在卷可稽
    ，其受有期徒刑執行完畢，5 年內故意再犯本件最重本刑為
    有期徒刑以上之3 罪，均為累犯，應依刑法第47條第1 項規
    定加重其刑。被告就前揭犯罪事實(一)所示犯行，係主動於犯
    罪偵查機關尚未發覺犯罪事實及犯罪人之前，即向員警自首
    等情，業據被告於本院審理中陳述明確，核與車牌號碼ZO-6
    302 號自用小貨車之車輛協尋電腦輸入單所示內容（被害人
    乙○○向警局報案時間，於被告帶同警方起出該自用小貨車
    之後），及被告警詢筆錄所示查獲此案經過情節相符，是被
    告對此未發覺之犯罪自首，並願接受裁判，爰依刑法第62條
    前段之規定減輕其刑，並依法先加後減之。爰審酌被告為貪
    圖不法利益，竟率爾竊取他人財物，所為並無可取，然念其
    犯後坦承犯行，且自首部分犯罪，態度良好，復參以其所竊
    得之上開物品，均已返還被害人，減少對被害人所造成之損
    害等一切情狀，分別量處如主文所示之刑，並定其應執行刑
    ，以示懲儆。扣案之T 型扳手1 把，係被告所有，且係供其
    為上開犯罪事實(一)、(二)所示犯行使用之物，業據其於本院審
    理中陳述明確，爰依刑法第38條第1 項第2 款之規定，併為
    沒收之宣告。
據上論斷，應依刑事訴訟法第273 條之1 第1 項、第284 條之1
、第299 條第1 項前段，刑法第321 條第1 項第2 款、第3 款、
第354 條、第55條、第47條第1 項、第62條前段、第51條第5 款
，刑法施行法第1 條之1 ，判決如主文。
本案經檢察官甲○○到庭執行職務。
中　　華　　民　　國　　96　　年　　1 　　月　　23　　日
                  刑事第五庭    法　官 陳君杰
以上正本證明與原本無異。
如不服本判決，應於判決送達後10日內，向本院提出上訴狀。
中　　華　　民　　國　　96　　年　　1 　　月　　23　　日
                                書記官 陳昱良
附錄本案論罪科刑法條：
刑法第321條
犯竊盜罪而有左列情形之一者，處6 月以上、5 年以下有期徒刑
：
一  於夜間侵入住宅或有人居住之建築物、船艦或隱匿其內而犯
    之者。
二  毀越門扇、牆垣或其他安全設備而犯之者。
三  攜帶兇器而犯之者。
四  結夥三人以上而犯之者。
五  乘火災、水災或其他災害之際而犯之者。
六  在車站或埠頭而犯之者。
前項之未遂犯罰之。
刑法第354 條
毀棄、損壞前二條以外之他人之物或致令不堪用，足以生損害於
公眾或他人者，處2 年以下有期徒刑、拘役或500 元以下罰金。
